臺灣臺北地方法院民事簡易判決
111年度北簡字第13370號
原      告  兆陞工程有限公司

法定代理人  盧榕吉  
被      告  盧恩傑  

上列當事人間請求給付工程款事件，本院於中華民國111年11月1
5日言詞辯論終結，本院判決如下︰
    主      文
被告應給付原告新臺幣貳拾壹萬元。
訴訟費用由被告負擔。
本判決得假執行。但被告如以新臺幣貳拾壹萬元為原告預供擔保
，得免為假執行。
    事實及理由
一、原告主張：被告於民國109年11月，因其住家即臺北市○○區○
    ○○路00巷0號7樓之2(下稱系爭房屋)需要裝潢，就找原告施
    作工程，工程報價新臺幣(下同)417,420元，其間被告有匯
    一筆20萬元給原告，剩地坪美容未施作，其餘已施作完成，
    扣掉地坪美容，加上一車1萬元的垃圾清運，另外還有施作
    木工21,000元，原告扣除被告已給付之20萬元後，議價只要
    再給付原告尾款21萬元，惟被告迄今未給付，爰依法提起本
    件訴訟等語。並聲明：㈠被告應給付原告21萬元。㈡原告願供
    擔保，請准宣告假執行。
二、被告則以：兩造自109年9月23日以line通訊軟體聯繫約定施
    作裝潢，並商談約定3個月完工，但原告故意拖延完工日期
    ，延遲至110年3月份工程之一半都尚未完成，經多次提醒無
    果後，故另聘請裝潢公司完工，被告並無不依約付款，而是
    須扣除工程延誤期間所額外支出之費用和原告之賠償金額，
    且於109年12月陸續匯款26萬元，被告並未答應22萬元金額
    ，而是需要待入住確認再討論等語，資為抗辯。並聲明：原
    告之訴駁回。
三、原告主張被告委由原告施作系爭房屋，施作期間被告已匯一
    筆20萬元款項予原告等情，業據其提出匯款紀錄、報價單等
    件影本在卷可稽(見本院卷第21-25頁)，並為被告所不爭執
    ，原告主張之前揭事實，堪信為真實。
四、按稱承攬者，謂當事人約定，一方為他方完成一定之工作，
    他方工作完成，給付報酬之契約；報酬，應於工作交付時給
    付之，無須交付者，應於工作完成時給付之，民法第490條
    第1項、第505條第1項分別訂有明文。本件原告主張被告應
    給付21萬元工程尾款等語，則為被告所否認，並以前揭情詞
    置辯。經查，觀諸被告提出之line對話紀錄，原告於110年4
    月6日表示「木作21000 泥作160000 鐵工50000 垃圾清運
　　10000 已領20萬  合計241000」，於110年5月4日表示「木
    作21000 泥作160000 鐵工50000 垃圾清運0(不算)  合計23
    1000 泥作沈老闆垃圾費請他自行吸收 你想一下彼此各退一
    步」…被告：「看能否21萬吧！」，原告：「我再協調一下
    」（見本院卷第135-139頁），是堪認被告對於工程款尾款2
    1萬元並不爭執。被告雖辯稱：兩造自109年9月23日以line
    通訊軟體聯繫約定施作裝潢，並商談約定3個月完工，但延
    遲至110年3月份工程之一半都尚未完成，須扣除工程延誤期
    間所額外支出之費用和原告之賠償金額云云，惟為原告所否
    認，被告復未予以舉證，是被告前揭所辯，並不足採。被告
    雖又辯稱其於109年12月陸續匯款26萬元云云，惟原告主張
    另6萬元是水電部分，並不在本件工程款請求範圍，被告亦
    自承：6萬元是估水電設置管線的費用等語（見本院卷第118
    頁），顯見該6萬元並非清償本件原告請求之工程款，是被
    告前揭所辯，亦非可採。故原告請求被告給付21萬元工程款
    ，洵屬有據。
五、綜上，原告依契約關係，請求被告給付21萬元，為有理由，
    應予准許。 
六、本件事證已臻明確，兩造其餘之攻擊或防禦方法及未經援用
    之證據，經本院斟酌後，認為均不足以影響本判決之結果，
    爰不逐一詳予論駁，併予敘明。　　　　　　　　
七、本件係就民事訴訟法第427條適用簡易程序所為被告敗訴之
    判決，依同法第389條第1項第3款規定，應依職權宣告假執
    行。並依同法第392條第2項規定，依職權宣告被告於預供擔
    保後，得免為假執行。
八、訴訟費用額負擔之依據：民事訴訟法第78條。
中　　華　　民　　國　　111 　年　　11　　月　　29　　日
　　　　　　　  　       臺北簡易庭　
　　　　　　　　　            法　    官　郭美杏
以上正本係照原本作成。
如不服本判決，應於判決送達後20日內向本院（臺北市○○○路
0 段000 巷0 號）提出上訴狀。（須按他造當事人之人數附繕本
）。如委任律師提起上訴者，應一併繳納上訴審裁判費。
中　　華　　民　　國　　111 　年　　11　　月　　29　　日
            　　　　　　　　　書　記　官  林玗倩